【裁判字號】    90,訴,125
【裁判日期】    900608
【裁判案由】    違反毒品危害防制條例
【裁判全文】
臺灣花蓮地方法院刑事判決                            九十年度訴字第一二五號
    公  訴  人  臺灣花蓮地方法院檢察署檢察官
    被      告  甲○○
右列被告因毒品危害防治條例案件，經檢察官提起公訴（九十年度毒偵緝字第五一號
、毒偵字第二八０號），本院判決如左：
    主  文
甲○○連續施用第一級毒品，累犯，處有期徒刑拾月，扣案的海洛因貳小包（合計淨
重零點零參公克），沒收銷燬之；又連續施用第二級毒品，累犯，處有期徒刑捌月，
扣案的安非他命（毛重參點參公克），沒收銷燬之；應執行有期徒刑壹年肆月，扣案
的海洛因貳小包（合計淨重零點零參公克）、安非他命（毛重參點參公克），均沒收
銷燬之。
    事  實
一、甲○○在民國八十五年、八十六年間因為違反麻醉藥品管理條例案件，經本院分
    別以八十五年度訴字第一二六號及八十六年度訴字第二七八號判處有期徒刑五月
    及十月確定，在八十六年間並因竊盜案件經台灣高等法院花蓮分院判處有期徒刑
    十月確定，而於八十八年五月六日接續執行完畢，甲○○又在八十八年間因為施
    用毒品，經本院以八十八年度毒聲字第二二八號裁定送觀察勒戒後，認為沒有繼
    續施用毒品傾向，而由檢察官於八十八年五月十一日以八十八年度偵字第一二八
    六號為不起訴處分確定，甲○○經此仍然沒有好好戒掉施用毒品的惡習，又因為
    施用毒品案件，由本院以八十八年度毒聲字第六六０號裁定送觀察、勒戒後，研
    判有繼續施用毒品傾向，而經本院以八十八年度毒聲字第八七一號裁定令入戒治
    處所執行強制戒治一年，並經台灣高等法院花蓮分院以八十九年度上訴自第一八
    三號判處有期徒刑一年二月在案，而甲○○在強制戒治期間經評估認為沒有繼續
    施用毒品傾向，經本院以八十九年毒聲字第六四一號為停止戒治付保護管束的裁
    定，沒想到甲○○在停止戒治後竟仍基於概括的犯意，又自八十九年十一月初起
    至九十年三月十六日下午止，連續在花蓮縣壽豐鄉○○村○○路○段六七號住處
    內，施用第一級毒品海洛因多次，並另基於概括的犯意，自八十九年十一月初起
    至九十年三月十六日止，連續在上開住處施用第二級毒品安非他命多次，經警方
於九十年三月十七日在花蓮縣吉安鄉○○村○○○街街口查獲後，並當場扣得海
    洛因二小包（合計淨重０點０三公克）及安非他命（毛重三點三公克）。
二、案經花蓮縣警察局及花蓮縣警察局吉安分局報告臺灣花蓮地方法院檢察署檢察官
    偵查起訴。
    理  由
一、本案被告甲○○在審理中對於在右述的時間、地點連續施用第一級毒品海洛因及
    第二級毒品安非他命的犯罪事實，都已經坦白承認，而且被告的尿液經送請檢驗
    的結果，呈嗎啡及安非他命陽性反應，有花蓮縣衛生局煙毒尿液檢驗成績書二紙
    附在卷內可以證明，還有海洛因二小包（合計淨重０點０三公克）及安非他命（
    毛重三點三公克）扣案可以佐證。而被告先前因為施用毒品案件，經過觀察勒戒
    ，認為無繼續施用毒品之傾向，經公訴人為不起訴處分確定後，又在五年之內，
    再度因為施用毒品行為，而被本院裁定執行觀察、勒戒及強制戒治一年，復在停
    止戒治付保護管束期間內，第三度為施用毒品行為，而經本院裁定撤銷停止戒治
    的事實，有台灣花蓮地方法院檢察署刑案資料作業集中查詢報表、台灣高等法院
    被告全國前案紀錄表各一紙附在卷內可查，本件犯罪事證明確，被告於五年之內
    三犯施用毒品的行為可以認定。
二、被告甲○○的行為所觸犯的罪名是：毒品危害防制條例第十條第一項的施用第一
    級毒品罪及同條第二項的施用第二級毒品罪。被告持有第一級毒品海洛因及第二
    級毒品安非他命係為供施用，為施用毒品的犯行所吸收，不另論處，被告先後多
    次施用第一級毒品的犯罪行為，犯罪時間接近，觸犯的是構成犯罪要件相同的罪
    名，顯然是基於概括的犯意所為，為連續犯；而被告先後多次施用第二級毒品的
    犯罪行為，同樣也是犯罪時間接近，觸犯構成要件相同的罪名，顯然是基於概括
    犯意所為，亦屬於連續犯，二罪均應依刑法第五十六條規定，加重其刑度。而被
    告所犯的施用第一級毒品與施用第二級毒品二罪間，犯意各別，罪名也不同，應
    該要分論併罰。另外，檢察官起訴被告施用第一級及第二級毒品的犯罪時間是從
    八十九年九月間的某一天開始，已經被告在本院審理時加以否認，遍查卷內所附
    的資料，並沒有證據可以佐證檢察官的認定的依據，而被告在本院審理中，只承
    認他是從八十九年的十一月初開始施用第一級及第二級毒品，且被告是在八十九
    年十一月六日及九十年三月十七日所採驗的尿液中檢測出呈嗎啡及安非他命陽性
    反應的，因此，檢察官所認定被告施用毒品的時間應予更正，而被告在民國八十
    五、八十六年間因為麻藥、竊盜、麻藥案件，分別被判處有期徒刑五月、十月、
    十月確定後，於八十八年五月六日接續執行完畢的事實，有前述台灣高等法院被
    告全國前案紀錄表在卷可查，被告在五年之內再犯本件有期徒刑以上的罪名，為
    累犯，依刑法第四十七條的規定，應加重其刑度。本院在審酌被告犯罪的動機、
    目的，之前已經有太多次施用毒品的犯罪紀錄，並且經過觀察勒戒之後，還是沒
    能戒掉吸毒的惡習，以及被告犯罪後的態度等一切情狀之後，而量處如主文所記
    載的刑罰，並且依法定被告的應執行刑。
三、最後要補充說明的是，公訴意旨雖然沒有提到扣案物品，但由於扣案的海洛因二
    小包（經法務部調查局鑑定結果合計淨重為０點０三公克，有鑑定通知書一紙在
    卷可按）是第一級毒品，扣案的安非他命一小包（毛重約三點三公克）是第二級
    毒品，依法應該都要沒收並予以銷燬。
據上論斷，應依刑事訴訟法第二百九十九條第一項前段，毒品危害防制條例第二十條
第三項、第十條第一項、第二項、第十八條第一項前段，刑法第十一條前段、第五十
六條、第四十七條、第五十一條第五款，判決如主文。
本案經檢察官李子春到庭執行職務。
中     華     民     國      九十      年     六     月       八       日
                                臺灣花蓮地方法院刑事庭
                                    法  官  陳雅敏
右正本證明與原本無異。
如對本判決不服，應於送達後十日內，向本院提出上訴狀。（應抄附繕本）告訴人或
被害人如對於本判決不服者，應具備理由請求檢察官上訴，其上訴期間之計算係以檢
察官收受判決正本之日期為準。
                                    法院書記官


司法院資訊處製作；財團法人民間司法改革基金會備份。
